臺灣桃園地方法院民事裁定　　　　　 99年度消債更字第183號
聲　請　人
即　債務人　吳樣海
上列聲請人因消費者債務清理事件聲請更生，本院裁定如下：
    主  文
債務人吳樣海自中華民國一百年一月十七日下午五時起開始更生
程序。
命司法事務官進行本件更生程序。
聲請人其餘聲請駁回。
    理  由
一、按法院開始更生程序之裁定，應載明其年、月、日、時，並
    即時發生效力；次按法院裁定開始更生或清算程序後，得命
    司法事務官，進行更生或清算程序，必要時，得選任律師、
    會計師或其他適當之自然人或法人一人為監督人或管理人，
    消費者債務清理條例第45條第1 項及第16條第1 項分別定有
    明文。
二、本件聲請意旨略以：聲請人於民國99年8 月間曾以書面向最
    大債權銀行國泰世華商業銀行申請協商債務清償方案，該公
    司所提供之還款方案係「180 期、1 ％利率、每月清償新臺
    幣（下同）12,002元」；惟因聲請人每月平均薪資如有加班
    約26,000元至28,000元，倘扣除金融機構每月強制執行1/3
    薪資即約8,000 元後，僅餘至多約2 萬元，如再扣除每月支
    出含扶養2 名未成年子女在內之家庭生活費用約1 萬元後，
    所餘約1 萬元實無力負擔最大債權銀行所提出之前開還款方
    案，以致協商無法成立，足見聲請人確有不能清償債務之情
    事；又聲請人無擔保或無優先權之債務總額未逾1,200 萬元
    ，亦未經法院裁定開始清算程序或宣告破產，爰依法聲請更
    生等語。
三、按消費者債務清理條例立法意旨，乃在幫助陷於經濟上困境
    之債務人，得藉由更生或清算程序，走出經濟困境，避免走
    向絕路，實現憲法所保障之生命權。經查：聲請人所主張上
    情，業據其提出財產及收入狀況說明書、債權人清冊、前置
    協商不成立通知書、財團法人金融聯合徵信中心綜合信用報
    告、勞工保險被保險人投保資料表、聲請人及其配偶范淑萍
    之97、98年度綜合所得稅各類所得清單、全國財產稅總歸戶
    財產查清單、戶籍謄本、電費收據、本院執行命令、補正狀
    及薪資明細等件在卷為證（參見本院卷第11至29、44至79頁
    ），經核與其所述大致相符。而聲請人之平均每月薪資約為
    27,137元，有薪資明細附卷可稽（參見本院卷第74至79頁）
    ，倘扣除其與最大債權銀行間協商每月還款12,002元，及台
    新資產管理股份有限公司等金融機構每月強制扣薪1/ 3即約
    9,046 元後，僅餘6,089 元，顯不足以維持聲請人之個人基
    本生活需要，更遑論聲請人尚須與配偶共同扶養2 名未成年
    子女，足見聲請人陳稱其收入無力負擔最大債權銀行所提出
    之前開還款方案，應非無據。復參以聲請人及其配偶名下除
    有汽車1 部外，並無其他財產，有前揭全國財產稅總歸戶財
    產查詢清單附卷可據（參見本院卷第23、54頁），且聲請人
    之配偶於98年度之收入亦僅有4,161 元，有98年度綜合所得
    稅各類所得清單附卷可查（參見本院卷第53頁），堪認本件
    聲請人確有不能清償債務之情事。此外，本件又查無聲請人
    有消費者債務清理條例第6 條第3 項、第8 條或第46條各款
    所定駁回更生聲請之事由存在，則聲請人聲請更生，應屬有
    據；並依首揭規定命司法事務官進行本件更生程序，爰裁定
    如主文第1 、2 項所示。
四、末按法院就更生或清算之聲請為裁定前，得因利害關係人之
    聲請或依職權，以裁定為保全債務人財產、限制債權人對於
    債務人行使債權，及停止對於債務人財產強制執行程序之保
    全處分，消費者債務清理條例第19條第1 項第1 、2 、3 款
    定有明文。另消費者債務清理條例第48條第2 項規定，法院
    裁定開始更生程序後，對於債務人不得開始或繼續訴訟及強
    制執行程序。查本件聲請人雖聲請保全處分，惟本院既准予
    更生之聲請，揆諸前揭條文規定，對債務人之訴訟及強制執
    行程序即受限制，因此顯無再予裁定保全處分之必要，故聲
    請人此部分保全處分之聲請，已無必要，應予駁回，爰裁定
    如主文第3 項所示。
中    華    民    國   100    年     1    月    11    日
                  民事第一庭  法  官  陳振嘉
正本係照原本作成。
本件不得抗告。
中    華    民    國   100    年    1     月    12    日
                              書記官  谷貞豫